臺灣臺南地方法院刑事判決
110年度交易字第7號
公  訴  人  臺灣臺南地方檢察署檢察官
被      告  梁英彬


上列被告因公共危險案件，經檢察官提起公訴（109年度偵字第2
1978號），被告於本院準備程序中就被訴事實為有罪之陳述，經
告知被告簡式審判程序之旨，並聽取檢察官、被告之意見後，本
院改行簡式審判程序審理，判決如下:
    主  文
梁英彬吐氣所含酒精濃度達每公升零點二五毫克以上而駕駛動力
交通工具，累犯，處有期徒刑捌月。
    事  實
一、本件犯罪事實及證據，除證據補充：「被告梁英彬於本院準
    備程序及審理時之自白」外，餘均引用檢察官起訴書之記載
    （詳附件）。 
二、論罪科刑：
㈠、核被告所為，係犯刑法第185條之3第1項第1款之不能安全駕
    駛動力交通工具罪。又被告前因酒後駕車之公共危險案件，
    經本院以105年度審交簡字第70號判處有期徒刑6月，併科罰
    金新臺幣3萬元確定，於105年7月19日徒刑易科罰金執行完
    畢乙節，有臺灣高等法院被告前案紀錄表在卷可查，被告於
    受有期徒刑執行完畢後，5年以內故意再犯本件有期徒刑以
    上之罪，為累犯。而司法院釋字第775號解釋文及理由之意
    旨，係指構成累犯者，不分情節，一律加重最低本刑，於不
    符合刑法第59條所定要件之情形下，致生行為人所受之刑罰
    超過其所應負擔罪責之個案，不符罪刑相當原則、比例原則
    。於此範圍內，在修正前，為避免發生上述罪刑不相當之情
    形，法院就該個案應裁量是否加重最低本刑；依此，該解釋
    係指個案應量處最低法定刑、又無法適用刑法第59條在內減
    輕規定之情形，法院應依此解釋意旨裁量不予加重最低本刑
    （最高法院108年度台上字第338號判決意旨參照）。本院審
    酌本件犯罪情節，認被告並無該解釋意旨所指情事，故本案
    被告仍應依刑法第47條第1項累犯規定加重其刑。
㈡、爰以行為人之責任為基礎，審酌被告酒後駕車，嚴重危害往
    來交通安全並已肇事擦撞行人產生實害，且本件測得被告之
    呼氣酒精濃度達每公升1.03毫克，逾越法定標準甚多，另被
    告除上開構成累犯所評價之酒駕犯行不予重複評價外，前因
    酒後駕車案件，經本院分別判處有期徒刑3月、4月、4月確
    定等情，有臺灣高等法院被告前案紀錄表可憑，是本件為其
    第5次酒後駕車犯行，顯見被告未因前案判刑、執行有所警
    惕、悛悔；惟考量被告犯後於警詢、偵查及本院時均坦承犯
    行，犯後態度尚可；兼衡被告自陳學歷為國中畢業，離婚，
    有1名成年子女，雙親健在，曾做工維生，目前因小中風，
    待業中之家庭生活狀況暨因工作體力需求而飲酒再犯本案之
    犯罪動機等一切情狀，量處如主文所示之刑，以示懲儆。
據上論斷，應依刑事訴訟法第273條之1第1項、第299條第1項前
段，刑法第185條之3第1項第1款、第47條第1項，刑法施行法第1
條之1，判決如主文。
本案經檢察官李政賢提起公訴，檢察官鄭聆苓到庭執行職務。
中    華    民    國   110    年    1    月    28    日
                  刑事第十五庭    法  官  陳嘉臨 
以上正本證明與原本無異。
                                 書記官  薛雅云
中　　華　　民　　國　　110 　年　　1 　　月　　28　　日
附錄法條：
中華民國刑法第185條之3第1項第1款
駕駛動力交通工具而有下列情形之一者，處2年以下有期徒刑，
得併科20萬元以下罰金：
一、吐氣所含酒精濃度達每公升零點二五毫克或血液中酒精濃度
    達百分之零點零五以上。
附件:
　臺灣臺南地方檢察署檢察官起訴書
                                    109年度偵字第21978號
　　被　　　告　梁英彬　男　42歲（民國00年0月00日生）
　　　　　　　　　　　　住臺南市○市區○○里○○00000號
　　　　　　　　　　　　國民身分證統一編號：Z000000000號
上列被告因公共危險案件，已經偵查終結，認應提起公訴，茲將
犯罪事實及證據並所犯法條分敘如下：
　　　　犯罪事實
一、梁英彬前因公共危險案件，經臺灣臺南地方法院以105年度審
    交簡字第70號判決判處有期徒刑6月，併科罰金新臺幣3萬元
    確定，於民國105年7月19日易科罰金執行完畢。詎其仍不知
    悔改，於109年11月19日7時許至同日12時許止，在位於臺南
    市永康區地址不詳工地內飲用保力達藥酒1瓶許、啤酒3瓶許
    ，明知飲酒後不得駕駛動力交通工具，仍於同日17時許，駕駛
    車牌號碼000-000號普通重型機車上路。嗣於同日17時50分許
    ，行經臺南市○市區○○街000號前，因體內酒精成分影響駕車
    專注度及反應力，不慎駕車擦撞行人張妃喬，警方到場處理
    後，發現梁英彬身上有濃重酒氣，遂對梁英彬施以酒精濃度吐
    氣檢測，並於同日18時3分，測得其吐氣所含酒精濃度達每公
    升1.03毫克，始悉上情。
二、案經臺南市政府警察局善化分局報告偵辦。
　　　　證據並所犯法條
一、上揭犯罪事實，業據被告梁英彬於警詢及偵查中坦承不諱，
    核與證人張妃喬於警詢時所證述情節相符，並有臺南市政府
    警察局善化分局道路交通事故當事人酒精測定紀錄表、呼氣酒
    精測試器檢定合格證書、臺南市政府警察局舉發違反道路交通
    管理事件通知單、道路交通事故現場圖、道路交通事故調查報
    告表㈠㈡各1份、事故現場及車損照片4張、證號查詢機車駕駛
    人資料1張、車輛詳細資料報表1張在卷可稽，足認被告自白
    與事實相符，被告犯嫌堪以認定。
二、核被告所為，係犯刑法第185條之3第1項第1款之服用酒類吐
    氣所含酒精濃度達每公升0.25毫克以上而駕駛動力交通工具罪
    嫌。被告曾受有期徒刑執行完畢，有本署刑案資料查註紀錄表
    足參，其於執行完畢5年以內故意再犯本案有期徒刑以上之罪，
    為累犯，請依刑法第47條第1項規定加重其刑。另請審酌本案
    係被告第4次公共危險犯行，顯見被告不知悔改屢屢再犯，未收警
    惕矯正之效，其法治觀念極其薄弱，爰請從重量處其刑。
三、依刑事訴訟法第251條第1項提起公訴。
　　此　致
臺灣臺南地方法院
中　　華　　民　　國　 109　　年　　12　　月　　17　　日
　　　　　　　　　　　　　　　檢　察　官　李政賢
本件證明與原本無異
中　　華　　民　　國　 109　　年　　12　　月　　23　　日
                              書  記  官  黃莉媞
所犯法條：
中華民國刑法第185條之3
駕駛動力交通工具而有下列情形之一者，處 2 年以下有期徒刑
，得併科 20 萬元以下罰金：
一、吐氣所含酒精濃度達每公升零點二五毫克或血液中酒精濃度
    達百分之零點零五以上。
二、有前款以外之其他情事足認服用酒類或其他相類之物，致不
    能安全駕駛。
三、服用毒品、麻醉藥品或其他相類之物，致不能安全駕駛。
因而致人於死者，處 3 年以上 10 年以下有期徒刑；致重傷者
，處 1 年以上 7 年以下有期徒刑。
曾犯本條或陸海空軍刑法第 54 條之罪，經有罪判決確定或經緩
起訴處分確定，於五年內再犯第 1 項之罪因而致人於死者，處
無期徒刑或 5 年以上有期徒刑；致重傷者，處 3 年以上 10 年
以下有期徒刑。